臺灣宜蘭地方法院刑事判決
110年度交易字第279號
公  訴  人  臺灣宜蘭地方檢察署檢察官
被      告  林德興



上列被告因公共危險案件，經檢察官提起公訴（110年度偵字第5
715號），於準備程序中，被告就被訴事實為有罪之陳述，經告
以簡式審判程序之旨，並聽取公訴人、被告之意見後，本院合議
庭裁定由受命法官獨任進行簡式審判程序，並判決如下：
    主  文
林德興吐氣所含酒精濃度達每公升零點二五毫克以上而駕駛動力
交通工具，累犯，處有期徒刑陸月，併科罰金新臺幣參萬元，有
期徒刑如易科罰金，罰金如易服勞役，均以新臺幣壹仟元折算壹
日。 
    犯罪事實
一、林德興於民國110年8月14日19時許至20時許止，在宜蘭縣員
    山鄉某處飲用酒類後，其吐氣所含酒精濃度已達每公升0.25
    毫克以上，竟仍基於酒後駕駛動力交通工具之犯意，自上開
    處所駕駛車牌號碼000-0000號自用小客貨上路。迨於同日22
    時50分許，行經宜蘭縣羅東鎮純精路1段與南門路路口前時
    ，為警攔查，經警發現其身上有明顯酒氣，遂於同日22時58
    分許對其進行酒測，測得其吐氣所含酒精濃度達每公升0.55
    毫克而查獲。
二、案經宜蘭縣政府警察局羅東分局報告臺灣宜蘭地方檢察署檢
    察官偵查起訴。
    理  由
壹、程序部分
    被告林德興所犯之罪，非死刑、無期徒刑、最輕本刑為3年
    以上有期徒刑之罪或高等法院管轄第一審之案件，被告於準
    備程序中，就前揭被訴事實為有罪之陳述，經告以簡式審判
    程序之旨，並聽取被告與公訴人之意見後，本院認無不得或
    不宜改依簡式審判程序進行之處，爰依刑事訴訟法第273條
    之1第1項、第284條之1規定，裁定本案行簡式審判程序。是
    本案之證據調查，依刑事訴訟法第273條之2規定，不受同法
    第159條第1項、第161條之2、第161條之3、第163條之1及第
    164條至第170條規定之限制，合先敘明。
貳、實體部分
一、訊據被告對於上開犯罪事實於警詢、偵查中、本院準備程序
    及審理時均坦承不諱(見警卷第1頁至第4頁；宜蘭地檢署110
    年度偵字第5715號卷《下稱偵卷》第7頁至第8頁；本院卷第19
    頁至第21頁、第31頁至第34頁)，並有酒精測定紀錄表、宜
    蘭縣○○○○○○○○○道路○○○○○○○○○○○○○號查詢汽車駕駛人資料、
    車輛詳細資料報表等在卷可稽（見警卷第7頁至第8頁、第11
    頁至第12頁），是被告前揭具任意性自白與事實相符，而可
    採信。綜上，本案事證已臻明確，被告犯行堪以認定，應予
    依法論罪科刑。
二、論罪科刑：
（一）核被告所為，係犯刑法第185條之3第1項第1款之吐氣所含
      酒精濃度達每公升0.25毫克以上而駕駛動力交通工具罪。
（二）累犯之說明：
  １、被告前於107年間，因酒後駕車之公共危險案件，經本院以
      107年度交簡字第903號判決判處有期徒刑6月確定，於107
      年12月17日易科罰金執行完畢等情，有臺灣高等法院被告
      前案紀錄表在卷可參，被告於有期徒刑執行完畢後，5年
      內故意再犯有期徒刑以上之罪，依法應為累犯。
  ２、按刑法第47條第1項規定：「受徒刑之執行完畢，或一部之
      執行而赦免後，5年以內故意再犯有期徒刑以上之罪者，
      為累犯，加重本刑至二分之一。」，而參照大法官會議解
      釋第775號解釋文及理由書之意旨，有關累犯加重本刑部
      分，固不生違反憲法一行為不二罰原則之問題，惟其不分
      情節，基於累犯者有其特別惡性及對刑罰反應力薄弱等立
      法理由，一律加重最低本刑，致生行為人所受之刑罰超過
      其所應負擔罪責之個案，不符憲法罪刑相當原則，牴觸憲
      法第23條比例原則。於此範圍內，有關機關應自本解釋公
      布之日起2年內，依本解釋意旨修正之。於修正前，為避
      免發生上述罪刑不相當之情形，法院就該個案應依本解釋
      意旨，裁量是否加重最低本刑。
  ３、查本案被告前揭經執行完畢之前案為與本案所犯罪質相同
      之不能安全駕駛之公共危險案件，足徵被告未能因前案受
      刑事追訴處罰後產生警惕作用，又再為本案犯罪，其刑罰
      反應力顯然薄弱，本院經審酌後認本案加重最低本刑尚無
      罪刑不相當之情形，被告之人身自由並未因此遭受過苛之
      侵害，爰依前揭說明及刑法第47條第1項之規定，加重其
      最低本刑。
（三）爰以行為人之責任為基礎，審酌被告前已有5次酒後不能
      安全駕駛經法院科刑之紀錄，有臺灣高等法院被告前案紀
      錄表在卷可參（其中4次不構成累犯），素行不佳，且應
      知悉酒精成分對人之意識控制能力具有不良影響，超量飲
      酒後會導致對週遭事物之辨識及反應能力較平常狀況薄弱
      ，若仍駕駛車輛在道路上行駛，對往來之公眾及駕駛人自
      身皆具有高度危險性等情，竟仍於服用酒類後，貿然駕駛
      前揭汽車行駛於公眾往來之市區道路上，且本次測得之呼
      氣酒精濃度為每公升0.55毫克，已逾本罪規定之呼氣酒精
      濃度標準，足見其心存僥倖，任意觸法，置己身及他人之
      生命、身體、財產損失不顧，嚴重危及道路交通安全秩序
      ，幸即時為警攔查而未釀成車禍事故之實害；惟念其犯後
      尚能坦承犯行，兼衡被告於本院審理時自述國中畢業之智
      識程度，已婚，有3個已成年的小孩，案發當時從事水泥
      工作，收入不穩定，日薪新臺幣2,000元等一切情狀（見
      本院卷第33頁），量處如主文所示之刑，並諭知有期徒刑
      易科罰金、罰金易服勞役之折算標準。
據上論斷，應依刑事訴訟法第273條之1第1項、第299條第1項前
段，刑法第185條之3第1項第1款、第47條第1項、第41條第1項前
段、第42條第3項前段，刑法施行法第1條之1第1項，判決如主文
。
本案經檢察官黃正綱提起公訴，檢察官林禹宏到庭執行職務。
中　　華　　民　　國　　110 　年　　10　　月　　21　　日
                  刑事第四庭  法  官  游皓婷
以上正本證明與原本無異。
如不服本判決應於收受送達後二十日內向本院提出上訴書狀，並
應敘述具體理由；其未敘述上訴理由者，應於上訴期間屆滿後二
十日內向本院補提理由書(均須按他造當事人之人數附繕本)「切
勿逕送上級法院」。　　　　　　　　　
                              書記官　李惠茹
中　　華　　民　　國　　110 　年　　10　　月　　21　　日
附錄所犯論罪科刑法條：
中華民國刑法第185條之3
駕駛動力交通工具而有下列情形之一者，處2年以下有期徒刑，
得併科20萬元以下罰金：
一、吐氣所含酒精濃度達每公升零點二五毫克或血液中酒精濃度
    達百分之零點零五以上。
二、有前款以外之其他情事足認服用酒類或其他相類之物，致不
    能安全駕駛。
三、服用毒品、麻醉藥品或其他相類之物，致不能安全駕駛。
因而致人於死者，處3年以上10年以下有期徒刑；致重傷者，處1
年以上7年以下有期徒刑。
曾犯本條或陸海空軍刑法第54條之罪，經有罪判決確定或經緩起
訴處分確定，於五年內再犯第1項之罪因而致人於死者，處無期
徒刑或5年以上有期徒刑；致重傷者，處3年以上10年以下有期徒
刑。